【裁判字號】    95,上易,1058
【裁判日期】    951005
【裁判案由】    竊盜
【裁判全文】
臺灣高等法院臺中分院刑事判決        95年度上易字第1058號
上  訴  人  臺灣彰化地方法院檢察署檢察官
被      告  乙○○
                    （現在台灣台中戒治所戒治中）
上列上訴人因被告竊盜案件，不服臺灣彰化地方法院95年度易字
第43號中華民國95年6月30日第一審判決（起訴案號：臺灣彰化
地方法院檢察署94年度偵字第9488號），提起上訴，本院判決如
下：
    主  文
原判決撤銷。
乙○○共同連續攜帶兇器竊盜，累犯，處有期徒刑玖月。扣案之
鑿子、活動板手、梅花板手、尖嘴鉗、十字起子、一字起子各壹
支，均沒收。
    事  實
一、乙○○曾犯竊盜、麻醉藥品管理條例、肅清煙毒條例、侵占
    、偽造文書等前科，其於民國94年間因竊盜罪，經臺灣臺中
    地方法院臺中簡易庭判處有期徒刑三月確定，入監服刑，於
    94年7月14日執行完畢。乙○○仍不知悔改，復基於意圖為
    自己不法所有之概括犯意，於94年11月18日上午11時45分許
    ，與陳俊傑基於共同之犯意聯絡，由乙○○提議並攜帶客觀
    上得作為兇器使用之鑿子、活動板手、梅花板手、尖嘴鉗、
    十字起子、一字起子各一支，陳俊傑則負責在旁把風，二人
    相偕至丙○○位於彰化縣彰化市○○里○○路468巷71-1 號
    之工廠內，以拆解方式，竊取丙○○所有之沖床500罐機械
    零件一批。嗣二人於竊取過程中，經附近鄰居報警當場查獲
    。嗣於94年11月29日上午6時30分，由陳俊傑騎乘CW6-227號
    重型機車，搭載乙○○，至彰化縣彰化市○○○路82巷26號
    前，共同徒手竊取張啟暉所有之機械鐵座一座，並將該鐵座
    搬上手推車用上開機車載走，藏放於台中縣烏日鄉○○路排
    水溝旁，經警於94年12月22日下午3時許，在彰化縣彰化三
    竹路盤查，並調取監視器畫面後，循線查獲。乙○○又於95
    年2月6日下午5時30分許，在彰化縣彰化市○○路○段149號
    旁，徒手竊取林朝萬所有之電池二顆及鐵塊四塊，得手後，
    變賣得款花用，經警循線查獲。乙○○復與林東彥基於共同
    之犯意聯絡，於95年2月8日上午10時許，在彰化縣彰化市○
    ○街305巷2弄1號前，徒手竊取劉冠廷所有之挖土機專用之
    鐵鍬三支後，由乙○○以新台幣940元之代價，售予許誌良
    經營之富帝通實業股份有限公司，所得款項朋分花用，經警
    循線查獲。乙○○又於95年3月間某日，在彰化縣花壇鄉○
    ○村○○路102號旁空地上，連續以徒手方式竊取賴泳銜所
    有之厚鋼板四至五塊（約重50公斤）；又在彰化縣彰化市○
    ○路天一宮旁之金應雕塑工廠內，竊取賴三基所有之鐵塊數
    塊。得手後，均變賣得款花用，經警循線查獲。乙○○與林
    東彥基於共同之犯意聯絡，於95年3月19日下午7時30分許，
    在台中縣烏日鄉○○路○段1337號，徒手竊取蔡仕柏所有之
    電纜銅線及電焊器用線各30公尺。嗣於95年3月20日上午9時
    許，其二人將竊得之電線置放於SR2-090號輕型機車腳踏板
    上，擬予持往變賣，行經台中縣大肚鄉○○路222巷第一公
    墓停車場時，為警查獲。
二、案經彰化縣警察局彰化分局報請臺灣彰化地方法院檢察署檢
    察官偵查起訴；彰化縣警察局彰化分局、台中縣警察局烏日
    分局報請臺灣彰化地方法院檢察署移送臺灣彰化地方法院併
    案審理。
    理  由
一、訊據被告乙○○矢口否認有竊盜犯行，辯稱：當時早上有經
    過一旁邊一家工廠，我問一個老人家，那些東西可不可以撿
    ，他說可以，但不要弄得太亂，我們才回去拿東西來撿。我
    本來有在做土水工，有時候工作都要用到這些工具，這些工
    具都是我的，這些工具都在在摩托車車箱子裡面。並沒有要
    偷這些東西的意思云云。惟查上開事實，業據告訴人或被害
    人丙○○、張啟暉、林朝萬、劉冠廷、賴泳銜、賴三基、蔡
    仕柏分別指述、證人許誌良證述甚詳，被告乙○○於警訊及
    偵查中，亦先後供承有竊盜犯行，核與共犯陳俊傑、林東彥
    於警訊時供述之情節相符。並有贓物認領保管單3紙、現場
    照片13幀、監視器畫面照片32幀附卷，並有鑿子、活動板手
    、梅花板手、尖嘴鉗、十字起子、一字起子各一支扣案，可
    資佐證。而該等扣案物品，均質地堅硬，足以危害他人身體
    之安全，應屬兇器無疑。雖被告乙○○於原審及本院審理中
    ；共犯陳俊傑於偵查、原審中，否認有竊盜犯行，均係事後
    卸責之詞，均無可採。證人童瑞津、證人即承辦警員陳皇瑞
    於原審之證言，亦不足採為有利於被告之論據。本件事證明
    確，被告乙○○之犯行，堪以認定。
二、按刑法於民國94年2月2日經總統令修正公布，於95年7月1日
    施行，被告行為後法律有變更，依修正後刑法第2條第1項前
    段規定，應適用行為時之法律。核被告乙○○所為，係犯刑
    法第321條第1項第3款之加重竊盜罪、第320條第1項之竊盜
    罪。被告乙○○多次犯行，時間緊接，犯罪手法及基本構成
    要件均相同，顯係基於概括犯意反覆為之，應依連續犯之規
    定論以加重竊盜一罪，並加重其刑。被告乙○○與陳俊傑、
    被告乙○○與林東彥間，分別有犯意之聯絡及行為之分擔，
    應論以共同正犯。檢察官移送原審併辦之95年度偵字第1596
    號（竊取張啟暉財物部分）、95年度偵字第2632號（竊取劉
    冠廷財物部分）、95年度偵字第3140號（竊取林朝萬財物部
    分）、95年度偵字第3915號（竊取賴泳銜、賴三基財物部分
    ）、95年度偵字第6373號（竊取蔡仕柏財物部分），雖未於
    起訴書中敘及，惟此部分與已起訴部分，有連續犯裁判上一
    罪之關係，為起訴效力所及，本院自應併予審理。查被告乙
    ○○於94年間曾犯竊盜罪，經臺灣臺中地方法院臺中簡易庭
    判處有期徒刑三月確定，入監服刑，於94年7 月14日執行完
    畢，有臺灣高等法院全國前案紀錄表在卷可稽，其於有期徒
    刑執行完畢後，五年以內再犯本件有期徒刑以上之罪，為累
    犯，應依法加重其刑。原審未察，遽為被告無罪之諭知，尚
    有未合，檢察官上訴指摘原判決不當，為有理由，應予撤銷
    改判。爰審酌被告之品行及犯罪之動機、目的、手段、其所
    行竊之物品，價值非高，犯罪所生危害及犯罪後之態度等一
    切情狀，量處如主文第二項所示之刑。扣案之扣案之鑿子、
    活動板手、梅花板手、尖嘴鉗、十字起子、一字起子各一支
    ，係被告乙○○所有，供被告與陳俊傑共同犯罪所用之物，
    應依法宣告沒收。
據上論結，應依刑事訴訟法第369條第1項前段、第364條、第299
條第1項前段，修正後刑法第2條第1項前段、刑法第321條第1項
第3款、修正前刑法第28條、第56條、第47條、第38條第1項第2
款，判決如主文。
本案經檢察官甲○到庭執行職務。
中    華    民    國    95    年    10    月    5     日
               刑事第五庭  審判長法  官  郭  同  奇
                                 法  官  廖  柏  基
                                 法  官  姚  勳  昌
上列正本證明與原本無異。
不得上訴。
                                 書記官  康  孝  慈
中    華    民    國    95    年    10    月    11    日
附錄論罪科刑法條
刑法第321條
犯竊盜罪而有左列情形之一者，處6月以上、5年以下有期徒刑：
一  於夜間侵入住宅或有人居住之建築物、船艦或隱匿其內而犯
    之者。
二  毀越門扇、牆垣或其他安全設備而犯之者。
三  攜帶兇器而犯之者。
四  結夥三人以上而犯之者。
五  乘火災、水災或其他災害之際而犯之者。
六  在車站或埠頭而犯之者。
前項之未遂犯罰之。
                                                      Ｒ


司法院資訊處製作；財團法人民間司法改革基金會備份。
